【裁判字號】    99,裁,237
【裁判日期】    990128
【裁判案由】    地籍圖
【裁判全文】
最  高  行  政  法  院  裁  定
                                       99年度裁字第237號
聲  請  人  甲○○
上列聲請人因與相對人臺中縣大甲地政事務所間地籍圖事件，對
於中華民國98年6月18日本院98年度裁字第1541號裁定，聲請再
審，本院裁定如下：
    主  文
再審之聲請駁回。
再審訴訟費用由聲請人負擔。
    理  由
一、按對於確定裁定聲請再審，應依行政訴訟法第283條準用同
    法第277條第1項第4款之規定表明再審理由，此為必須具備
    之程式。所謂表明再審理由，必須指明確定裁定有如何合於
    行政訴訟法第273條所定再審事由之具體情事，始為相當。
    倘僅泛言有再審事由而無具體情事者，仍難謂已合法表明再
    審理由，所為再審之聲請，即屬不合法。
二、本件聲請人前因地籍圖事件經本院98年度裁字第1541號裁定
    後，聲請人不服，主張有行政訴訟法第273條第1項所定再審
    事由，對之聲請再審。聲請意旨略以：臺中縣大甲鎮○○段
    223地號土地於民國67年之建物複丈結果圖之左上方位置圖
    ，比例尺1/1,200可知當年之建物套繪於舊地籍圖時，即已
    注意界址位置，因為西側牆壁外還有約1.2公尺空地，而南
    側牆壁已與臺中縣大甲鎮○○段226地號土地上之黑瓦屋簷
    相碰，並無空地可言，即奉化段223地號南側牆壁就是其南
    側之界址。奉化段223地號之南北界址寬度於舊地籍圖為何
    有5.3公尺，由此即可知應是在奉化段150地號河道往南到奉
    化段226地號之間，於民國67年到80間分2次完工建築物，舊
    地籍圖奉化段151地號到奉化段223地號由原有2筆土地，因
    建物分割為72筆土地，手工繪製誤差所造成。國土測繪中心
    既然在土地重測公告後，再採用舊地籍圖套繪奉化段223地
    號之南北界址寬度為5.3公尺，而判定其南側牆壁外之狹長
    空地屬於奉化段223地號所有；同樣請國土測繪中心也檢討
    應依舊地籍圖奉化段150地號河道北岸為基準由北往南套繪
    以及奉化段241地號小河道也應以重測前舊地籍圖之寬度由
    南往北套繪，就可以判定奉化段223地號南北界址的正確位
    置，請鈞院審酌准予更正本案之地籍圖云云。經核其聲請狀
    內表明之再審理由，無非說明其對於前訴訟程序確定裁判不
    服之理由，而對於上開確定裁定究有如何合於行政訴訟法第
    27 3條第1項所定各款規定之具體情事，並未具體指及，揆
    諸首揭說明，其再審之聲請即於法不合，應予駁回。本件再
    審之聲請既不合法，依程序不合，實體不究之原則，聲請人
    所為實體上之主張，已無庸復予審酌，併此指明。
三、據上論結，本件聲請為不合法。依行政訴訟法第283條、第
    278條第1項、第104條、民事訴訟法第95條、第78條，裁定
    如主文。
中    華    民    國    99    年    1     月    28    日
                    最高行政法院第六庭
                        審判長法官  吳  明  鴻
                              法官  曹  瑞  卿
                              法官  林  茂  權
                              法官  劉  介  中
                              法官  黃  秋  鴻
以  上  正  本  證  明  與  原  本  無  異
中    華    民    國    99    年    1     月    29    日
                              書記官  王  福  瀛


司法院資訊處製作；財團法人民間司法改革基金會備份。
